【裁判字號】    97,訴,962
【裁判日期】    970722
【裁判案由】    所有權移轉登記
【裁判全文】
臺灣臺中地方法院民事判決  97年度訴字第962號
原      告  甲○○
訴訟代理人  陳建勛律師
被      告  大境空間設計有限公司
法定代理人  戊○○
被      告  乙○○
共      同
訴訟代理人  丁○○
上列當事人間所有權移轉登記事件，本院於民國97年7月8日言詞
辯論終結，判決如下：
    主      文
被告乙○○應將坐落台中市○○區○○段第二四五之六地號土地
地目建，面積一一一點八九平方公尺，權利範圍全部，移轉登記
予原告。
被告大境空間設計有限公司應將坐落台中市○○區○○段第一０
六二號建物，權利範圍全部，移轉登記予原告。
訴訟費用新台幣肆萬陸仟伍佰肆拾元由被告負擔。
    事實及理由
壹、兩造之聲明：
  一、原告方面：如主文所示。
  二、被告方面：對原告之請求逕為認諾。
貳、原告起訴主張：其於民國93年10月16日分別與訴外人丙○○
    ○及被告大境空間設計有限公司（下稱大境公司）簽訂「土
    地預定買賣合約書」及「房屋預定買賣合約書」，購買如主
    文所示之標的（同年10月19日訴外人丙○○○將主文第一項
    所示土地移轉登記予被告乙○○），原告依約陸續給付新台
    幣（下同）393萬元價金予被告大境公司，依合約書之約定
    ，賣方應於使用執照核發後3個月內辦理土地所有權移轉登
    記，另於第一次總登記後3個月內辦理建物所有權移轉登記
    ，惟系爭建物早於95年將即已核發使用執照，並於同年4月
    20日辦妥所有權保存登記在案，被告等迄未履行，為此依買
    賣關係，請求被告移轉所有權登記等語。
參、當事人於言詞辯論時為訴訟標的之捨棄或認諾者，應本於其
    捨棄或認諾為該當事人敗訴之判決，民事訴訟法第384條定
    有明文。本件被告對於原告之請求逕為認諾，應依上開規定
    為被告敗訴之判決，從而原告依買賣關係，請求被告等分別
    將主文第1、2項所示之不動產所有權移轉登記予原告，於法
    有據，應予准許。
肆、按本於被告認諾所為之判決，固應依民事訴訟法第389條第1
    項第1款規定依職權宣告假執行。惟本件判決係命被告等應
    將主文第1、2項所示之不動產移轉登記予原告，依土地登記
    規則第27條第4款規定，原告於判決確定時，得單獨向地政
    機關申請辦理移轉登記。且強制執行法第130條第1項規定「
    命債務人為一定之意思表示之判決確定或其他與確定判決有
    同一效力之執行名義成立者，視為自其確定或成立時，債務
    人已為意思表示」，本件既屬命被告為移轉不動產所有權意
    思表示之判決，其意思表示於判決確定時，視為已為意思表
    示，如許宣告假執行，將使意思表示之效力提前發生，即與
    上開法條規定不合，是以，本件無職權宣告假執行之必要，
    附此敘明。
伍、訴訟費用（46,540元）依民事訴訟法第85條第1項前段，由
    被告共同負擔。
中    華    民    國    97    年    7     月    22    日
                  民事第二庭  法  官  王邁揚
以上為正本係照原本作成。
如對本判決上訴，須於判決送達後20日內向本院提出上訴狀。
中    華    民    國    97    年    7     月    22    日
                              書記官


司法院資訊處製作；財團法人民間司法改革基金會備份。
